臺灣基隆地方法院交通事件裁定　　　　　　　　　九十一年度交聲字第七五號
　　原處分機關　台北市交通事件裁決所
　　異　議　人　丙○○
　　即受處分人
右列受處分人因違反道路交通管理處罰條例案件，對於台北市交通事件裁決所九十一
年五月八日所為之處分（原處分：北市裁三字第駕裁二二─ＡＢＸ四四一八九三號）
，聲明異議，本院裁定如左：
    主  文
異議駁回。
    理  由
一、按「受處分人，不服第八條主管機關所為之處罰，得於接到裁決書之翌日起二十
    日內，向管轄地方法院聲明異議」、「聲明異議，應以司法狀紙，敘述異議之理
    由，提出於原處分機關為之。原處分機關應於接受異議書狀後五日內，將該案卷
    宗及有關證物，送交該管地方法院或其分院交通法庭」，道路交通安全處罰條例
    第八十七條第一項、道路交通案件處理辦法第十三條分別定有明文。經查本件台
    北市交通事件裁決所（下稱「原處分機關」）北市裁三字第駕裁二二─ＡＢＸ四
    四一八九三號違反道路交通管理事件裁決書（下稱「裁決書」）裁決日期為九十
    一年五月八日，有前揭裁決書一件附卷可稽，聲明異議人於同年五月八日具狀向
    原處分機關聲明異議，有聲明異議人之聲明異議狀一紙及聲明異議狀上原處分機
    關收文章一枚附卷可稽，揆諸上開說明，應認符合法定程式及未逾異議期間，合
    先敘明。
二、次按營業小客車駕駛人，未向警察機關辦理執業登記，領取登記證，即行執業；
    或所有人僱用未辦理執業登記之汽車駕駛人駕車者，各處新臺幣一千五百元以上
    三千六百元以下罰鍰，．．第一項執業登記證，未依規定安置車內指定之插座或
    以他物遮者，處新臺幣一千五百元罰鍰，道路交通管理處罰條例第三十六條第三
    項定有明文。另按「交通法庭認為聲明異議無理由者，應以裁定駁回」，道路交
    通案件處理辦法第十九條定有明文。
三、原處分意旨略以：受處分人丙○○於民國（下同）九十一年三月七日上午十一時
    許，駕駛車牌號碼九Ｂ─三三五號營業小客車，途經台北市○○路○段，因執業
    登記證，未依規定安置車內指定之插座，經台北市政府警察局南港分局玉成派出
    所警員舉發，依道路交通管理處罰條例第三十六條第三項之規定裁決罰鍰新台幣
    一千五百元。
四、異議意旨略以：異議人即受處分人丙○○為冠珅交通有限公司（下稱冠珅公司）
    之行政職員，於九十一年三月七日上午十一時許，駕駛冠珅公司所有車牌號碼九
    Ｂ─三三五號營業小客車，欲至億誠汽車保養所進行汽車保養工作，途經台北市
    ○○路○段，即為警攔停舉發未將執業登記證安置車內指定之插座，然異議人駕
    駛營業小客車，其目的係至汽車保養所維修該部營業小客車，而非營業，亦未搭
    載乘客，而原處分機關竟以道路交通管理處罰條例第三十六條第三項之規定，裁
    處罰鍰一千五百元，實無理由，為此聲明異議等語。
五、經查：異議人丙○○於九十一年三月七日上午十一時許，駕駛車牌號碼九Ｂ─三
    三五號營業小客車，因執業登記證，未依規定安置車內指定之插座，經台北市政
    府警察局南港分局玉成派出所警員舉發之事實，為異議人所自承，並經證人即現
    場舉發警員甲○○於本院審理時證述明確（詳本院九十一年五月三十日訊問筆錄
    ），惟辯稱：伊係駕駛該營業小客車前往汽車保養場保養，未有營業行為云云，
    然依據台北市政府警察局南港分局函復稱：「查丙○○君駕駛貴公司所有九Ｂ─
    三三五號營業小客車（開啟營業燈）於九十一年三月七日十一時許，行經本市○
  ○路○段六十巷時，經本分局員警攔檢，發現該駕駛人未依規定將執業登記證，
    擺放於車內，．．」，此有該局九十一年四月三日北市警南分交字第０九一六０
    八一七０００號函在卷可證，其明示異議人駕駛營業小客車行經舉發現場時，其
    營業燈是開啟的，顯然其有搭載乘客之意；又縱使異議人確無營業行為亦無營業
    之意，惟證人即台北市交通事件裁決所承辦此案之人員乙○○於本院審理時明確
    證稱：駕駛營業小客車，不論是否有營業行為，均應依規定安置執業登記證於指
    定之插座上（詳本院九十一年六月二十五日訊問筆錄），準此，異議人之行為，
    仍違反道路交通管理處罰條例第三十六條第三項之規定甚明。原處分機關依前揭
    規定處以罰鍰一千五百元，核無違誤或不當，本件異議為無理由，應予駁回。
據上論斷，應依道路交通案件處理辦法第十九條，裁定如主文。
中      華      民      國    九十一  年      六    月    二十六    日
                                      臺灣基隆地方法院交通法庭
                                          法  官    齊      潔
右正本證明與原本無異。
如不服本裁定，應於裁定送達後五日內向本院提出抗告狀( 應附繕本 )，抗告於臺灣
高等法院。
                                          書記官    郭  廷  耀
中      華      民      國    九十一  年      六    月    二十六    日
